<!DOCTYPE html>
<html lang="en">
	<head>
		<meta http-equiv="Content-Type" content="text/html; charset=utf-8">
		<title>εξεγ</title>
		<meta name="description" content="Analytical Lexicon for the Koine Bible.">
		<meta name="keywords" content="Lexicon, Dictionary, Greek Lexicon, Greek Dictionary, Bible words">
		<meta name="viewport" content="width=device-width, initial-scale=1.0">
		<link rel="icon" href="../images/favicon.ico">
		<link rel="stylesheet" href="css/normalize.css">
		<link rel="stylesheet" href="css/halfmoon.css">
		<link rel="stylesheet" href="css/lexicon.css">
		<script src='../js/hebrew.js'></script>
		<!-- "[if lt IE 9]>
			<script src='js/html5.js'></script>
		<![endif]" -->
	</head>
	<body>
		<nav id='menu'>
			<a id='top'></a>
			<script src='../js/all/primary.js'></script>
			<script src='../js/donate/donate.js'></script>
			<script src='js/menu/lexicon-menu.js'></script>
			<div class='next'>
				<a href="exeb.html" title="previous list"><img src='image/prev.png' alt='prev'></a>
				<a href="exed.html" title="next list"><img src='image/next.png' alt='next'></a>
			</div>
		<h2>εξεγ-</h2>
			<div class='halfmoon'>
				<ul>
					<li><a href='e.html'>ε</a></li>
					<li><a href="ea.html">εα-</a></li>
					<li><a href='eb.html'>εβ</a></li>
					<li><a href='eg.html'>εγ</a></li>
					<li><a href='ed.html'>εδ</a></li>
					<li><a href='ez.html'>εζ</a></li>
					<li><a href='eq.html'>εθ</a></li>
					<li><a href='ei.html'>ει</a></li>
					<li><a href='ek.html'>εκ</a></li>
					<li><a href='el.html'>ελ</a></li>
					<li><a href='em.html'>εμ</a></li>
					<li><a href='en.html'>εν</a></li>
					<li><a href='ex.html'>εξ</a></li>
					<li><a href="exe.html"><span class='y'>εξε</span></a></li>
					<li><a href="#exegamizonto"><span class='y'>εξεγα</span></a></li>
					<li><a href="#exegeirai"><span class='y'>εξεγε</span></a></li>
					<li><a href="#exeghgertai"><span class='y'>εξεγη</span></a></li>
					<li><a href="#exegrayanto"><span class='y'>εξεγρ</span></a></li>
					<li><a href='eo.html'>εο</a></li>
					<li><a href='ep.html'>επ</a></li>
					<li><a href='er.html'>ερ</a></li>
					<li><a href='es.html'>εσ</a></li>
					<li><a href='et.html'>ετ</a></li>
					<li><a href='eu.html'>ευ</a></li>
					<li><a href='ef.html'>εφ</a></li>
					<li><a href='ec.html'>εχ</a></li>
					<li><a href='ey.html'>εψ</a></li>
					<li><a href='ew.html'>εω</a></li>
				</ul>
			</div>
		</nav>
<div id='main'>
<dl>
	<dt><a id="exegamizonto">ἐξεγαμίζοντο</a></dt>
	<dd>
		<ul>
			<li><span class='cat'>Parse:</span> <span class='parse'>Verb: Imperfect Mid/Pass Ind 3rd Plur</span></li>
			<li><span class='cat'>Root:</span> <span class='i'><a href="ekg.html#ekgamizw">ἐκγαμίζω</a></span></li>
		</ul>
	</dd>
</dl>

<dl>
	<dt><a id="exegeirai">ἐξεγεῖραι</a></dt>
	<dd>
		<ul>
			<li><span class='cat'>Parse:</span>
				<ul>
					<li class='parse'>Verb: Aor Act Infin</li>
					<li class='parse'>Verb: Aor Act Opt 3rd Sing</li>
				</ul>
			</li>
			<li><span class='cat'>Root:</span> <span class='i'><a href="exeg.html#exegeirw">ἐξεγείρω</a></span></li>
		</ul>
	</dd>
</dl>

<dl>
	<dt><a id="exegeirate">ἐξεγείρατε</a></dt>
	<dd>
		<ul>
			<li><span class='cat'>Parse:</span> <span class='parse'>Verb: Aor Act Imperative 2nd Plur</span></li>
			<li><span class='cat'>Root:</span> <span class='i'><a href="exeg.html#exegeirw">ἐξεγείρω</a></span></li>
		</ul>
	</dd>
</dl>

<dl>
	<dt><a id="exegeirei">ἐξεγείρει</a></dt>
	<dd>
		<ul>
			<li><span class='cat'>Parse:</span> <span class='parse'>Verb: Pres Act Ind 3rd Sing</span></li>
			<li><span class='cat'>Root:</span> <span class='i'><a href="exeg.html#exegeirw">ἐξεγείρω</a></span></li>
		</ul>
	</dd>
</dl>

<dl>
	<dt><a id="exegeiresqwsan">ἐξεγειρέσθωσαν</a></dt>
	<dd>
		<ul>
			<li><span class='cat'>Parse:</span> <span class='parse'>Verb: Pres Mid/Pass Imperative 3rd Plur</span></li>
			<li><span class='cat'>Root:</span> <span class='i'><a href="exeg.html#exegeirw">ἐξεγείρω</a></span></li>
		</ul>
	</dd>
</dl>

<dl>
	<dt><a id="exegeirhtai">ἐξεγείρηται</a></dt>
	<dd>
		<ul>
			<li><span class='cat'>Parse:</span> <span class='parse'>Verb: Aor Mid Subj 3rd Sing</span></li>
			<li><span class='cat'>Root:</span> <span class='i'><a href="exeg.html#exegeirw">ἐξεγείρω</a></span></li>
		</ul>
	</dd>
</dl>

<dl>
	<dt><a id="exegeirhte">ἐξεγείρητε</a></dt>
	<dd>
		<ul>
			<li><span class='cat'>Parse:</span> <span class='parse'>Verb: Aor Act Subj 2nd Plur</span></li>
			<li><span class='cat'>Root:</span> <span class='i'><a href="exeg.html#exegeirw">ἐξεγείρω</a></span></li>
		</ul>
	</dd>
</dl>

<dl>
	<dt><a id="exegeiromenos">ἐξεγειρόμενος</a></dt>
	<dd>
		<ul>
			<li><span class='cat'>Parse:</span> <span class='parse'>Part: Pres Mid/Pass Nom Sing Masc</span></li>
			<li><span class='cat'>Root:</span> <span class='i'><a href="exeg.html#exegeirw">ἐξεγείρω</a></span></li>
		</ul>
	</dd>
</dl>

<dl>
	<dt><a id="exegeiromenou">ἐξεγειρομένου</a></dt>
	<dd>
		<ul>
			<li><span class='cat'>Parse:</span> <span class='parse'>Part: Pres Mid/Pass Gen Sing Masc/Neut</span></li>
			<li><span class='cat'>Root:</span> <span class='i'><a href="exeg.html#exegeirw">ἐξεγείρω</a></span></li>
		</ul>
	</dd>
</dl>

<dl>
	<dt><a id="exegeiron">ἐξέγειρον</a></dt>
	<dd>
		<ul>
			<li><span class='cat'>Parse:</span> <span class='parse'>Verb: Aor Act Imperative 2nd Sing</span></li>
			<li><span class='cat'>Root:</span> <span class='i'><a href="exeg.html#exegeirw">ἐξεγείρω</a></span></li>
		</ul>
	</dd>
</dl>

<dl>
	<dt><a id="exegeironta">ἐξεγείροντα</a></dt>
	<dd>
		<ul><script src='js/part/part2.js'></script>
			<li><span class='cat'>Root:</span> <span class='i'><a href="exeg.html#exegeirw">ἐξεγείρω</a></span></li>
		</ul>
	</dd>
</dl>

<dl>
	<dt><a id="exegeirontwn">ἐξεγειρόντων</a></dt>
	<dd>
		<ul>
			<li><span class='cat'>Parse:</span> <span class='parse'>Part: Pres Act Gen Plur Masc/Neut</span></li>
			<li><span class='cat'>Root:</span> <span class='i'><a href="exeg.html#exegeirw">ἐξεγείρω</a></span></li>
		</ul>
	</dd>
</dl>

<dl>
	<dt><a id="exegeirou">ἐξεγείρου</a></dt>
	<dd>
		<ul>
			<li><span class='cat'>Parse:</span> <span class='parse'>Verb: Pres Mid/Pass Imperative 2nd Sing</span></li>
			<li><span class='cat'>Root:</span> <span class='i'><a href="exeg.html#exegeirw">ἐξεγείρω</a></span></li>
		</ul>
	</dd>
</dl>

<dl>
	<dt><a id="exegeirw">ἐξεγείρω</a></dt>
	<dd>
		<ul><script src='js/verb/vpai1s.js'></script>
			<li><span class='cat'>Active Meaning:</span>
				<ul>
							<li><span class='i'>to awaken</span> (from sleep), <span class='i'>arouse</span></li>
							<li><span class='i'>to stir to action</span></li>
							<li><span class='i'>to raise up</span> (from the dead), <span class='i'>awaken</span> (from death), <span class='i'>revive</span></li>
							<li><span class='i'>to raise up</span> (to a sitting position or to a standing position)</li>
							<li><span class='i'>to cause to appear, bring into being</span></li>
							<li><span class='i'>to lift, raise</span></li>
				</ul>
			</li>
			<li><span class='cat'>Middle Meaning:</span>
				<ul>
							<li><span class='i'>to arouse oneself into action</span></li>
				</ul>
			</li>
			<li><span class='cat'>Passive Meaning:</span>
				<ul>
							<li><span class='i'>to be awakened</span></li>
							<li><span class='i'>to wake up</span></li>
							<li><span class='i'>to arise</span></li>
				</ul>
			</li>
			<script src='../cognate/e/egeirw.js'></script>
			<li><span class='cat'>Forms:</span></li>
		</ul>
		<fieldset><legend>Present</legend>
			<ul>
					<li>ἐξεγείρει <span class='parse'>Verb: Pres Act Ind 3rd Sing</span></li>
					<li>ἐξεγειρέσθωσαν <span class='parse'>Verb: Pres Mid/Pass Imperative 3rd Plur</span></li>
					<li>ἐξεγειρόμενος <span class='parse'>Part: Pres Mid/Pass Nom Sing Masc</span></li>
					<li>ἐξεγειρομένου <span class='parse'>Part: Pres Mid/Pass Gen Sing Masc</span></li>
					<li>ἐξεγείροντα <span class='parse'>Part: Pres Act Acc Sing Masc</span></li>
					<li>ἐξεγειρόντων <span class='parse'>Part: Pres Act Gen Plur Masc</span></li>
					<li>ἐξεγείρου <span class='parse'>Verb: Pres Mid/Pass Imperative 2nd Sing</span></li>
					<li>ἐξεγείρων <span class='parse'>Part: Pres Act Nom Sing Masc</span></li>
			</ul>
		</fieldset>
		<fieldset><legend>Imperfect</legend>
			<ul>
					<li>ἐξήγειρε(ν) <span class='parse'>Verb: Imperfect Act Ind 3rd Sing</span></li>
					<li>ἐξηγείρετο <span class='parse'>Verb: Imperfect Mid/Pass Ind 3rd Sing</span></li>
					<li>ἐξηγειρόμην <span class='parse'>Verb: Imperfect Mid/Pass Ind 1st Sing</span></li>
			</ul>
		</fieldset>
		<fieldset><legend>Future</legend>
			<ul>
					<li>ἐξεγερῶ <span class='parse'>Verb: Fut Act Ind 1st Sing</span></li>
					<li>ἐξεγερεῖ <span class='parse'>Verb: Fut Act Ind 3rd Sing</span></li>
					<li>ἐξεγερθήσεται <span class='parse'>Verb: Fut Pass Ind 3rd Sing</span></li>
					<li>ἐξεγερθήσομαι <span class='parse'>Verb: Fut Pass Ind 1st Sing</span></li>
					<li>ἐξεγερθήσονται <span class='parse'>Verb: Fut Pass Ind 3rd Plur</span></li>
			</ul>
		</fieldset>
		<fieldset><legend>Aorist</legend>
			<ul>
					<li>ἐξεγερθῶσι <span class='parse'>Verb: Aor Pass Subj 3rd Plur</span></li>
					<li>ἐξεγεῖραι <span class='parse'>Verb: Aor Act Infin</span></li>
					<li>ἐξεγείρατε <span class='parse'>Verb: Aor Act Imperative 2nd Plur</span></li>
					<li>ἐξεγείρηται <span class='parse'>Verb: Aor Mid Subj 3rd Sing</span></li>
					<li>ἐξεγείρητε <span class='parse'>Verb: Aor Act Subj 2nd Plur</span></li>
					<li>ἐξέγειρον <span class='parse'>Verb: Aor Act Imperative 2nd Sing</span></li>
					<li>ἐξεγερθῇ <span class='parse'>Verb: Aor Pass Subj 3rd Sing</span></li>
					<li>ἐξεγέρθητε <span class='parse'>Verb: Aor Pass Imperative 2nd Plur</span></li>
					<li>ἐξεγέρθητι <span class='parse'>Verb: Aor Pass Imperative 2nd Sing</span></li>
					<li>ἐξήγειρα <span class='parse'>Verb: 1Aor Act Ind 1st Sing</span></li>
					<li>ἐξήγειρας <span class='parse'>Verb: Aor Act Ind 2nd Sing</span></li>
					<li>ἐξηγέρθη <span class='parse'>Verb: 1Aor Pass Ind 3rd Sing</span></li>
					<li>ἐξηγέρθην <span class='parse'>Verb: Aor Pass Ind 1st Sing</span></li>
					<li>ἐξηγέρθησαν <span class='parse'>Verb: Aor Pass Ind 3rd Plur</span></li>
			</ul>
		</fieldset>
		<fieldset><legend>Perfect</legend>
			<ul>
					<li>ἐξεγήγερται <span class='parse'>Verb: Perf Mid/Pass Ind 3rd Sing</span></li>
			</ul>
		</fieldset>
	</dd>
</dl>

<dl>
	<dt><a id="exegeirwn">ἐξεγείρων</a></dt>
	<dd>
		<ul>
			<li><span class='cat'>Parse:</span> <span class='parse'>Part: Pres Act Nom Sing Masc</span></li>
			<li><span class='cat'>Root:</span> <span class='i'><a href="exeg.html#exegeirw">ἐξεγείρω</a></span></li>
		</ul>
	</dd>
</dl>

<dl>
	<dt><a id="exegela">ἐξεγέλα</a></dt>
	<dd>
		<ul>
			<li><span class='cat'>Parse:</span> <span class='parse'>Verb: Imperfect Act Ind 3rd Sing</span></li>
			<li><span class='cat'>Root:</span> <span class='i'><a href="ekg.html#ekgelaw">ἐκγελάω</a></span></li>
		</ul>
	</dd>
</dl>

<dl>
	<dt><a id="exegelasan">ἐξεγέλασαν</a></dt>
	<dd>
		<ul>
			<li><span class='cat'>Parse:</span> <span class='parse'>Verb: 1Aor Act Ind 3rd Plur</span></li>
			<li><span class='cat'>Root:</span> <span class='i'><a href="ekg.html#ekgelaw">ἐκγελάω</a></span></li>
		</ul>
	</dd>
</dl>

<dl>
	<dt><a id="exegennhsa">ἐξεγέννησα</a></dt>
	<dd>
		<ul>
			<li><span class='cat'>Parse:</span> <span class='parse'>Verb: 1Aor Act Ind 1st Sing</span></li>
			<li><span class='cat'>Root:</span> <span class='i'><a href="ekg.html#ekgennaw">ἐκγεννάω</a></span></li>
		</ul>
	</dd>
</dl>

<dl>
	<dt><a id="exegerei">ἐξεγερεῖ</a></dt>
	<dd>
		<ul>
			<li><span class='cat'>Parse:</span> <span class='parse'>Verb: Fut Act Ind 3rd Sing</span></li>
			<li><span class='cat'>Root:</span> <span class='i'><a href="exeg.html#exegeirw">ἐξεγείρω</a></span></li>
		</ul>
	</dd>
</dl>

<dl>
	<dt><a id="exegerqeis">ἐξεγερθείς</a></dt>
	<dd>
		<ul>
			<li><span class='cat'>Parse:</span> <span class='parse'>Part: 1Aor Pass Nom Sing Masc</span></li>
			<li><span class='cat'>Root:</span> <span class='i'><a href="eke.html#ekegeirw">ἐκεγείρω</a></span></li>
		</ul>
	</dd>
</dl>

<dl>
	<dt><a id="exegerqh">ἐξεγερθῇ</a></dt>
	<dd>
		<ul>
			<li><span class='cat'>Parse:</span> <span class='parse'>Verb: Aor Pass Subj 3rd Sing</span></li>
			<li><span class='cat'>Root:</span> <span class='i'><a href="exeg.html#exegeirw">ἐξεγείρω</a></span></li>
		</ul>
	</dd>
</dl>

<dl>
	<dt><a id="exegerqhsetai">ἐξεγερθήσεται</a></dt>
	<dd>
		<ul>
			<li><span class='cat'>Parse:</span> <span class='parse'>Verb: Fut Pass Ind 3rd Sing</span></li>
			<li><span class='cat'>Root:</span> <span class='i'><a href="exeg.html#exegeirw">ἐξεγείρω</a></span></li>
		</ul>
	</dd>
</dl>

<dl>
	<dt><a id="exegerqhsomai">ἐξεγερθήσομαι</a></dt>
	<dd>
		<ul>
			<li><span class='cat'>Parse:</span> <span class='parse'>Verb: Fut Pass Ind 1st Sing</span></li>
			<li><span class='cat'>Root:</span> <span class='i'><a href="exeg.html#exegeirw">ἐξεγείρω</a></span></li>
		</ul>
	</dd>
</dl>

<dl>
	<dt><a id="exegerqhsontai">ἐξεγερθήσονται</a></dt>
	<dd>
		<ul>
			<li><span class='cat'>Parse:</span> <span class='parse'>Verb: Fut Pass Ind 3rd Plur</span></li>
			<li><span class='cat'>Root:</span> <span class='i'><a href="exeg.html#exegeirw">ἐξεγείρω</a></span></li>
		</ul>
	</dd>
</dl>

<dl>
	<dt><a id="exegerqhte">ἐξεγέρθητε</a></dt>
	<dd>
		<ul>
			<li><span class='cat'>Parse:</span> <span class='parse'>Verb: Aor Pass Imperative 2nd Plur</span></li>
			<li><span class='cat'>Root:</span> <span class='i'><a href="exeg.html#exegeirw">ἐξεγείρω</a></span></li>
		</ul>
	</dd>
</dl>

<dl>
	<dt><a id="exegerqhti">ἐξεγέρθητι</a></dt>
	<dd>
		<ul>
			<li><span class='cat'>Parse:</span> <span class='parse'>Verb: Aor Pass Imperative 2nd Sing</span></li>
			<li><span class='cat'>Root:</span> <span class='i'><a href="exeg.html#exegeirw">ἐξεγείρω</a></span></li>
		</ul>
	</dd>
</dl>

<dl>
	<dt><a id="exegerqwsin">ἐξεγερθῶσι</a>, <a id="exegerqwsi">ἐξεγερθῶσιν</a></dt>
	<dd>
		<ul>
			<li><span class='cat'>Parse:</span> <span class='parse'>Verb: Aor Pass Subj 3rd Plur</span></li>
			<li><span class='cat'>Root:</span> <span class='i'><a href="exeg.html#exegeirw">ἐξεγείρω</a></span></li>
		</ul>
	</dd>
</dl>

<dl>
	<dt><a id="exegersis">ἐξέγερσις</a></dt><!-- js -->
	<dd>
		<ul>
			<li><span class='cat'>Parse:</span> <span class='parse'>Noun: Nom Sing Fem</span></li>
			<li><span class='cat'>Meaning:</span>
				<ul>
					<li><span class='i'>awakening</span></li>
					<li><span class='i'>act of waking up from sleep</span></li>
				</ul>
			</li>
			<script src='../cognate/e/egersis.js'></script>
		</ul>
		<script>
		var text1='ἐξέγερ'
		var text2='ἐξεγέρ'
		</script><script src='js/Fnoun/noun-F-sis.js'></script>
	</dd>
</dl>

<dl>
	<dt><a id="exegerw">ἐξεγερῶ</a></dt>
	<dd>
		<ul>
			<li><span class='cat'>Parse:</span> <span class='parse'>Verb: Fut Act Ind 1st Sing</span></li>
			<li><span class='cat'>Root:</span> <span class='i'><a href="exeg.html#exegeirw">ἐξεγείρω</a></span></li>
		</ul>
	</dd>
</dl>

<dl>
	<dt><a id="exeghgertai">ἐξεγήγερται</a></dt>
	<dd>
		<ul>
			<li><span class='cat'>Parse:</span> <span class='parse'>Verb: Perf Mid/Pass Ind 3rd Sing</span></li>
			<li><span class='cat'>Root:</span> <span class='i'><a href="exeg.html#exegeirw">ἐξεγείρω</a></span></li>
		</ul>
	</dd>
</dl>

<dl>
	<dt><a id="exegrayanto">ἐξεγράψαντο</a></dt>
	<dd>
		<ul>
			<li><span class='cat'>Parse:</span> <span class='parse'>Verb: Aor Mid Ind 3rd Plur</span></li>
			<li><span class='cat'>Root:</span> <span class='i'><a href="ekg.html#ekgrafw">ἐκγράφω</a></span></li>
		</ul>
	</dd>
</dl>
		</div>
	<footer id='foot'>
<nav id='endmenu'><script src='js/menu/e-menu.js'></script></nav>
		<h2><a href="exeb.html" title="previous list"><img src='image/prev.png' alt='prev'></a>
<a href="#top"><img src='image/top.png' alt='top'></a>
<a href="exed.html" title="next list"><img src='image/next.png' alt='next'></a> </h2>
<script src='js/copyright.js'></script>
	</footer>
</body>
</html>
